【裁判字號】    90,台非,266
【裁判日期】    900809
【裁判案由】    公共危險
【裁判全文】
最高法院刑事判決                                  九十年度台非字第二六六號
    上訴人  最高法院檢察署檢察總長
    被  告  甲○○
右上訴人因被告公共危險案件，對於台灣高等法院高雄分院中華民國八十九年十二月
二十八日第二審確定判決（八十九年度交上易字第二二二號，起訴案號：台灣高雄地
方法院檢察署八十九年度偵字第一九七號），認為違法，提起非常上訴，本院判決如
左：
    主  文
原判決及第一審關於服用酒類，不能安全駕駛動力交通工具而駕駛部分之判決均撤銷
。
右開撤銷部分不受理。
    理  由
非常上訴理由稱：「一、按判決適用法則不當者，為違背法令，刑事訴訟法第三百七
十八條定有明文。又被告死亡者，法院應諭知不受理之判決。刑事訴訟法第三百零三
條第一項第五款亦定有明文。經查本件被告甲○○於判決前之八十九年十一月二十七
日即因心臟衰竭死亡，有台灣嘉義地方法院檢察署相驗屍體證明書一紙附卷可稽。詎
原判決疏未審酌，竟仍於八十九年十二月二十八日為實體審酌，判決上訴駁回，揆諸
前揭說明，其判決顯然違背法令。二、案經確定，爰依刑事訴訟法第四百四十一條、
第四百四十三條提起非常上訴，以資糾正。」等語。
本院按被告死亡者，應諭知不受理之判決，刑事訴訟法第三百零三條第五款定有明文
。本件被告甲○○因服用酒類，不能安全駕駛動力交通工具而駕駛罪，經檢察官提起
公訴後，台灣高雄地方法院於民國八十九年八月二十八日以八十九年度交易字第三二
○號刑事判決就此部分判處有期徒刑四月，如易科罰金，以參佰元折算壹日。被告不
服而合法上訴於原審法院後，旋於原審審理中之八十九年十一月二十七日死亡，有卷
附台灣嘉義地方法院檢察署相驗屍體證明書影本可稽。原審於八十九年十二月二十八
日判決時，自應將第一審關於此部分之判決撤銷，改為諭知不受理之判決，方為合法
。乃竟不察，仍為駁回被告之上訴，維持第一審科刑之判決，顯屬違背法令。查本件
係屬刑事訴訟法第三百七十六條第一款所列之案件，經第二審判決者，不得上訴於第
三審法院。則原審判決，係屬終審判決，一經判決即告確定。原審判決後將判決於九
十年一月十二日送由其兄代為收受，固對被告不生送達之效力，然仍無礙於本件被告
判決之確定，既不利於被告，非常上訴意旨，執以指摘，洵有理由。應由本院將原判
決及第一審關於上開部分之判決均撤銷，另為諭知不受理，以資糾正。
據上論結，應依刑事訴訟法第四百四十七條第一項第一款、第三百零三條第五款，判
決如主文。
中      華      民      國     九十     年      八      月      九      日
                              最高法院刑事第四庭
                                  審判長法官  董  明  霈
                                        法官  丁  錦  清
                                        法官  林  茂  雄
                                        法官  王  居  財
                                        法官  張  祺  祥
      右正本證明與原本無異
                                              書  記  官
中      華      民      國     九十     年      八      月     十六     日


司法院資訊處製作；財團法人民間司法改革基金會備份。
